# 现金流问题

提问人：liufengwen 时间：2011-01-23 19:04:37
请教：我向银行贷款 1 美元，贷款日汇率1:7，偿还日1:8，我确认 1 元财务费用—汇兑损失，做借：短期借款 7 财务费用 1 贷：银行存款 8 请问：现金流是偿还债务支付的现金 8 ，还是偿还债务支付的现金 7 ，汇率变动对现金的影响 1 ？

回答人：chenyiwei
现金流量应当按照该笔现金流量发生日的即期汇率折算。所以你所说的案例应当是偿还债务支付的现金 8 。

回答人：chenyiwei
回复 藤椅 liufengwen 的帖子应当是“汇率变动对现金的影响”。

回答人：chenyiwei
回复 报纸 liufengwen 的帖子从会计处理角度（不考虑税务上为计算免抵退税额而作出的特殊规定），会计上应当是确认收入 100 ，运保费 10 作为销售费用。现金流量表也按照该口径填列。

回答人：chenyiwei
回复 7 楼 liufengwen 的帖子那是出口退税计算的需要。从会计原则出发不应当是这样的。

回答人：chenyiwei
回复 9 楼 liufengwen 的帖子新准则下有另外的考虑，不能继续沿用过去的思维方式。

回答人：chenyiwei
回复 11 楼 liufengwen 的帖子在以CFR或CIF条件出口的情况下，出口商是否仅就其中包含的FOB价确认出口销售收入，还是应当就其向进口商收取的全部货款（包含运费和/或保险费）确认收入，并将支付的运保费确认为销售费用？ 我们理解，在以CFR或CIF条件达成的出口交易中，除非承运人和保险公司系由进口商指定，且运费、保险费的金额系由进口商直接与承运人、保险公司谈判确定（即出口商支付运保费纯属代收代付性质），否则出口商应当就其向进口商收取的全部货款（包含运费和/或保险费）确认收入，并将支付的运保费确认为销售费用。其主要原因是：承运人和保险公司均系由出口商自行选择确定，且运费、保险费的金额也系由出口商和承运人、保险公司直接谈判确定，出口商独立承担与该等谈判过程相关的风险和报酬。在这种情况下，应当把货物销售、运输和保险劳务看作一个整体进行会计处理。 这一做法可能与税务规定存在差异。根据现行的出口货物退（免）税规定，计算“免抵退”金额需以出口货物的FOB价格为基础，实务中有很多企业对于CFR、CIF条件的出口销售也仅就其中的货物离岸价部分确认收入，但我们理解这一做法是不符合会计上对于收入确认的基本原则的，应向客户建议改用总额法确认收入。

提问人：liufengwen 时间：2011-03-29 17:19:22
A公司 08 年通过非同一控制下企业合并取得B公司51%股权，投资成本小于B公司净资产公允价值份额 100 万，合并时列入营业外收入，在编制 08 年合并现金流量表时该 100 万是否列入附表中的其他中，-100万

回答人：chenyiwei
赞同。这是现金流量表间接法的“其他”项目为数不多的几个用途之一（另外一种较为常见的用到“其他”项目的情形是权益结算的股份支付）。

回答人：chenyiwei
回复 地板 ldm520 的帖子把不平的差额放在“其他”里似乎太显眼了。更多的公司是在经营性应收、应付项目变动里调节。

回答人：chenyiwei
回复 8 楼 NIEDAREN 的帖子实务中多数放在经营性应收项目的增减变动中。

回答人：chenyiwei
回复 9 楼 jakki 的帖子主表第四项“汇率变动对现金的影响”仅反映汇兑差额中对应科目是现金及现金等价物的部分，不包含与非现金及现金等价物项目相关的汇兑损益。